【裁判字號】    95,上訴,1562
【裁判日期】    950928
【裁判案由】    搶奪等
【裁判全文】
臺灣高等法院臺中分院刑事判決        95年度上訴字第1562號
上  訴  人  臺灣彰化地方法院檢察署檢察官
被      告  戌○○
                    號（另案在於臺灣彰化監獄執行中）
上列上訴人因被告搶奪等案件，不服臺灣彰化地方法院95年度訴
字第117號中華民國95年3月30日第一審判決（起訴案號：臺灣彰
化地方法院檢察署94年度偵字第9404號、9506、9688號，併案：
95年度偵字第103、1226、1252、1376、1387、1606、3387號）
，提起上訴，本院判決如下：
    主  文
原判決撤銷。
戌○○共同連續意圖為自己不法之所有，而搶奪他人之動產，處
有期徒刑年拾月，扣案之鑰匙陸支均沒收。
    事  實
一、戌○○前因施用第一級毒品、第二級毒品案件，經臺灣彰化
    地方法院以八十九年度訴字第八六六號分別判處有期徒刑一
    年四月、八月，應執行有期徒刑一年十月確定，因竊盜案件
    ，經本院以八十九年度上易字第二七五三號判處有期徒刑十
    月確定，並由本院以九十年度聲字第一二九○號裁定合併定
    其應執行之刑為有期徒刑二年六月確定；另因竊盜案件，經
    同院員林簡易庭以八十七年度員簡字第二八六號判處有期徒
    刑五月，緩刑三年確定，嗣由臺灣彰化地方法院以九十年度
    聲字第八八一號裁定撤銷緩刑宣告確定；上開二有期徒刑經
    送監接續執行，於民國九十三年十月六日因縮短刑期假釋出
    監；又因施用第一級毒品案件，經臺灣彰化地方法院以九十
    年度訴字第六二八號判處有期徒刑一年四月確定，因施用第
    二級毒品案件，經同院以九十年度易字第一○三二號判處有
    期徒刑八月確定，因竊盜案件，經同院彰化簡易庭以九十年
    度彰簡字第四六六號判處有期徒刑五月確定，並由同院以九
    十年度聲字第二七八五號裁定合併定其應執行之刑為有期徒
    刑二年四月確定；前開假釋亦經撤銷，其殘刑與上開有期徒
    刑經送監接續執行，現仍在臺灣雲林第二監獄執行中（均不
    構成累犯）。
二、戌○○、張峻瑋（業經原審判決確定）、張炳南（原審另行
    審理中）、林東彥（檢察官另移送臺灣彰化地方法院九十五
    年度易字第二一八號併案審理中）因缺錢花用，竟興起「竊
    取」他人車輛用以代步，及以騎乘機車方法而「搶奪」他人
    財物之意，戌○○乃基於意圖為自己不法所有之竊盜概括犯
    意，或分別與張峻瑋、林東彥共同基於意圖為自己不法所有
    之竊盜概括犯意，由戌○○獨自一人先後於如附表一編號二
    至八、十至十三、十五至十八所示之時間、地點，或與張峻
    瑋二人先後於如附表一編號九、十四所示之時間、地點，或
    與林東彥二人，於如附表一編號一所示之時間、地點，以如
    附表一所示竊盜方式，連續竊取如附表一所示被害人所有之
    自用小貨車或機車，竊得之自用小貨車、機車於汽油耗盡後
    ，即予以棄置。
三、戌○○另基於意圖為自己不法所有之搶奪概括犯意，或由戌
    ○○自己單獨，或與張峻瑋，或與張炳南共同基於意圖為自
    己不法所有之搶奪概括犯意，由戌○○獨自一人先後於如附
    表二編號一、二、五、六、十、十二至二二所示之時間、地
    點，與張峻瑋二人，先後於如附表二編號七至九、十一所示
    之時間、地點，與張炳南二人，先後於如附表二編號三、四
    所示之時間、地點，以如附表二所示搶奪方式，連續搶奪如
    附表二所示被害人所有之財物。
四、嗣於九十四年十一月十四日凌晨二時三十分許，戌○○、林
    東彥共乘竊盜所得如附表一編號一所示之自用小貨車離開現
    場時，為警在彰化縣彰化市○○路○段二巷三五號前當場查
    獲，並扣得該自用小貨車一輛（經警發還丙○○領回）；另
    經警循線，於九十四年十一月十一日下午三時許，在彰化縣
    彰化市○○路○段八九巷內，查獲張炳南，並扣得其所有、
    於搶奪時所穿戴之全罩式黑色安全帽一頂、黑色外套一件；
    於九十四年十一月十三日上午八時許，在張峻瑋位於彰化縣
    彰化市○○路○段七四號住處內，查獲張峻瑋，並扣得其與
    戌○○竊盜所得如附表一編號十四所示之重型機車一輛（經
    警發還Ｆ○○），及其所有搶奪時所穿之黑色短上衣一件；
    於九十四年十一月二十九日下午一時三十分許，在彰化縣花
    壇鄉後厝一巷內，查獲戌○○，並扣得其竊盜所得如附表一
    編號十八所示之重型機車一輛（經警發還巳○○○），搶奪
    所得如附表二編號二一所示之粉紅色小皮包、手機袋、鉛筆
    盒各一個（均經警發還天○○領回），如附表二編號二二所
    示之皮包一個、現金七千一百元（均經警發還宙○○○）、
    Ｋ金項鍊二條，及其所有搶奪時所戴之黑色安全帽一頂、用
    以竊盜之鑰匙六支；戌○○復帶同員警前往其棄置機車之地
    點，再扣得其竊盜所得如附表一編號三、四、五、十、十二
    、十五、十七（經警依序發還Ｉ○○、Ｈ○○、申○○、辛○○、壬○○、Ｅ○○、Ｂ○○），而查悉上情；復經警借
    提詢問戌○○，再查獲其行竊如附表一編號二所示行竊情形
    。
五、案經丙○○、Ｎ○○、Ａ○○、亥○○、宇○○訴由彰化縣
    警察局彰化分局、和美分局、鹿港分局、南投縣警察局南投
    分局報請臺灣彰化地方法院檢察署檢察官偵查起訴及移送併
    案審理。
    理  由
一、按除被告所犯為死刑、無期徒刑、最輕本刑為三年以上有期
    徒刑之罪或高等法院管轄第一審案件者外，於刑事訴訟法第
    二百七十三條第一項程序進行中，被告先就被訴事實為有罪
    之陳述時，審判長得告知被告簡式審判程序之旨，並聽取當
    事人、代理人、辯護人及輔佐人之意見後，裁定進行簡式審
    判程序；除簡式審判程序及簡易程序案件外，第一審應行合
    議審判；刑事訴訟法第二百七十三條之一第一項、第二百八
    十四條之一分別定有明文。本件被告戌○○所犯均係死刑、
    無期徒刑、最輕本刑為三年以上有期徒刑或高等法院管轄第
    一審案件以外之罪，且於原審行準備程序時就被訴事實為有
    罪之陳述，經受命法官告知簡式審判程序之旨，並聽取公訴
    人、被告之意見後，原審合議庭認無不得或不宜改依簡式審
    判程序進行之處，經評議結果，裁定改由受命法官獨任行簡
    式審判程序，核無不合。
二、訊據被告戌○○對於上開事實均坦承不諱，核與被害人丙○○、酉○○、Ｉ○○、Ｈ○○、申○○、Ｎ○○、寅○○、
    甲○○、己○○、辛○○、Ａ○○、壬○○、午○○、Ｆ○○、Ｅ○○、乙○○、Ｂ○○、巳○○○、Ｍ○○、戊○○
    、Ｊ○○、辰○○○、黃○、Ｋ○○○、宇○○、地○○○
    、Ｃ○、Ｌ○○○、丁○○、銓佩雯、田秋美、未○○、Ｇ
    ○○、天○○、宙○○○，證人吳銘修、郭江霖、ＴＡＮＧ
    ＫＲＡＴＨＯＫ  ＰＡＫＫＡＷＡＴ、楊炳欽等人於警詢時
    之證述，及被害人亥○○、玄○○、丑○○、子○、癸○○
    等人於警詢與偵查中之證述情節，及同案被告張峻瑋供述情
    節相符；並有買賣同意書一紙、車輛竊盜車牌失竊資料個別
    查詢報表－查詢車輛認可資料十六紙、贓物認領保管單十二
    紙、彰化縣警察局車輛協尋車牌遺失（尋獲）電腦輸入單十
    三紙、通聯調閱查詢單一份、金飾買入登記簿一紙、現場照
    片六十六幀在卷可稽，復有如附表一編號一、二所示之自用
    小貨車一輛、編號三至五、十、十二、十四、十五、十七、
    十八所示之重型機車各一輛、如附表二編號二一所示之粉紅
    色小皮包、手機袋、鉛筆盒各一個、如附表二編號二二所示
    之皮包一個、現金七千一百元、Ｋ金項鍊二條等物經警查獲
    發還被害人（參見上開贓物認領保管單），及被告作案所用
    黑色安全帽、全罩式黑色安全帽各一頂、黑色外套、黑色短
    上衣各一件、鑰匙六支扣案可佐，足徵被告戌○○自白確與
    事實相符。本件事證明確，被告戌○○竊盜、搶奪之犯行，
    均堪認定。
三、比較新舊法：
    按被告行為後，刑法及刑法施行法業於九十四年二月二日總
    統令公布修正，於九十五年七月一日施行（下稱新刑法，修
    正前刑法下稱舊刑法），參酌最高法院九十五年五月二十三
    日刑事庭第八次會議決議，新刑法第二條第一項之規定，係
    規範行為後法律變更所生新舊法律比較適用之準據法，於新
    刑法施行後，應適用新刑法第二條第一項之規定，為「從舊
    從輕」之比較。另於比較時應就罪刑有關之共犯、未遂犯、
    想像競合犯、牽連犯、連續犯、結合犯，以及累犯加重、自
    首減輕暨其他法定加減原因（如身分加減）與加減比例等一
    切情形，本於統一性及整體性原則，綜其全部罪刑之結果而
    為比較。本案涉及法律變更之部分，比較如下：
(一)、被告戌○○行為後，修正後刑法（新法）第三十三條第五款
    規定「罰金：新臺幣一千元以上，以百元計算之」，與修正
    前刑法第三十三條第五款規定「罰金：（銀元）一元以上」
    不同。比較新舊法結果，以修正前即行為時法較有利於被告
    ，故依刑法第二條第一項前段規定，本案關於刑法第三百二
    十條第一項之法定刑【最低罰金】部分，自應適用行為時之
    法律即修正前刑法第三十三條第五款規定決定其罰金部分之
    法定刑。復次，被告行為後，刑法施行法第一條之一於九十
    五年六月十四日經以華總一義字第○九五○○○八五一八一
    號令修正公布增訂。修正增訂之刑法施行法第一條之一規定
    「中華民國九十四年一月七日刑法修正施行後（按指九十五
    年七月一日），刑法分則編所定罰金之貨幣單位為新台幣。
    九十四年一月七日刑法修正時，刑法分則編未修正之條文定
    有罰金刑者，自九十四年一月七日刑法修正施行後，就其所
    定數額提高為三十倍。但七十二年六月二十六日到九十四年
    一月七日新增或修正之條文，就其所定數額提高為三倍。」
    而本件被告戌○○所犯上開規定有罰金刑，且為刑法分則編
    未修正之條文而定有罰金刑者；於刑法施行法第一條之一修
    正增訂前，其貨幣單位為銀元，罰金刑之提高標準應適用罰
    金罰鍰提高標準條例第一條之規定「依法律應處罰金、罰鍰
    者，就其原定數額得提高為二倍至十倍。」而再依現行法規
    所定貨幣單位折算新臺幣條例第二條規定「現行法規所定金
    額之貨幣單位為圓、銀元或元者，以新臺幣元之三倍折算之
    」，比較新舊法適用之結果，其關於法定刑為罰金部分之提
    高標準，【罰金刑最高部分】，新舊法均無不利之情形，故
    依刑法第二條第一項前段規定，本案關於上開罪名之法定刑
    罰金提高標準部分，自應適用行為時之法律即罰金罰鍰提高
    標準條例第一條及現行法規所定貨幣單位折算新臺幣條例第
    二條之規定。
(二)、被告戌○○之竊盜、搶奪犯行，因行為後新法業已刪除連續
    犯之規定，此刪除雖非犯罪構成要件之變更，但顯已影響行
    為人刑罰之法律效果，自屬法律有變更，依新法第二條第一
    項規定，比較新、舊法結果，仍應適用舊法論以連續犯，較
    有利於被告。依新刑法第二條第一項前段規定，自應適用最
    有利於被告之舊刑法。
(三)、被告戌○○行為後，因修正後之刑法刪除第五十五條關於牽
    連犯之規定。本件被告所犯後開竊盜、搶奪具有牽連犯之關
    係，依修正前即行為時之規定，應從一重之搶奪罪處斷；依
    修正後之刑法既已刪除牽連犯之規定，則所犯上開各罪應依
    數罪併罰之規定分論併罰。比較新舊法之規定，仍應適用舊
    法論以牽連犯，較有利於被告。依新刑法第二條第一項前段
    規定，自應適用最有利於被告之舊刑法。
四、核被告戌○○所為如附表一編號一至十八所示之犯行，係犯
    修正前刑法第三百二十條第一項之普通竊盜罪；被告戌○○
    所為如附表二編號一至四、七至十三、十五至二二所示之犯
    行，係犯刑法第三百二十五條第一項之普通搶奪罪；被告戌
    ○○所為如附表二編號五、六、十四所示之犯行（原判決誤
    載為：附表「一」編號五、六、十四），則係犯刑法第三百
    二十五條第三項、第一項之普通搶奪未遂罪。公訴人雖僅就
    被告戌○○所為如附表一編號十三、十七所示之竊盜犯行、
    如附表二編號一、三、四、七、八、十一、十八至二十、二
    二所示之搶奪犯行，提起公訴，然按檢察官就犯罪事實之一
    部提起公訴者，其效力及於全部，此為刑事訴訟法第二百六
    十七條所明定。被告戌○○其餘多次竊盜、搶奪之犯行，與
    前開論罪科刑之業經起訴部分，不僅各時間緊接，手段亦相
    同，分別具有連續犯之裁判上一罪關係，均應為起訴效力所
    及，本院自得併予審理。又被告戌○○與張峻瑋二人間，就
    如附表一編號九、十四所示之竊盜行為、如附表二編號七至
    九、十一所示之搶奪行為，被告戌○○與林東彥二人間，就
    如附表一編號一所示之竊盜行為，被告戌○○與張炳南二人
    間，就附表二編號三、四所示之搶奪行為，分別有犯意聯絡
    與行為分擔，各應論以共同正犯。被告戌○○先後多次所為
    如附表一編號一至十八所示之竊盜犯行；及其所為如附表二
    編號一至二二所示之搶奪、搶奪未遂犯行，各時間緊接，手
    段相同，所犯係基本構成要件相同之罪名，顯係基於概括犯
    意反覆為之，為連續犯，均應依修正前刑法第五十六條規定
    ，各以一竊盜罪、搶奪既遂罪論，並均加重其刑。被告戌○○所為上開連續竊盜及連續搶奪之犯行，具有手段、目的之
    牽連關係，應依修正前刑法第五十五條後段規定，從一較重
    之連續搶奪罪論處。
五、原審認被告戌○○罪證明確，予以論罪科刑，固非無見。惟
    被告於九十四年十月十五日再次竊盜（如附表一編號二部分
    ），原審未及審酌，尚有未當。檢察官上訴意旨，以原審未
    及審酌併辦部分（九十五年度偵字第三三八七號），指摘原
    判決不當，為有理由，應由本院撤銷改判。查，被告戌○○
    前因施用第一級毒品、第二級毒品案件，經原審法院以八十
    九年度訴字第八六六號分別判處有期徒刑一年四月、八月，
    應執行有期徒刑一年十月確定，因竊盜案件，經本院以八十
    九年度上易字第二七五三號判處有期徒刑十月確定，並由本
    院以九十年度聲字第一二九○號裁定合併定其應執行之刑為
    有期徒刑二年六月確定；另因竊盜案件，經原審法院員林簡
    易庭以八十七年度員簡字第二八六號判處有期徒刑五月，緩
    刑三年確定，嗣由原審法院以九十年度聲字第八八一號裁定
    撤銷緩刑宣告確定；上開二有期徒刑經送監接續執行，於九
    十三年十月六日因縮短刑期假釋出監；又因施用第一級毒品
    案件，經原審法院以九十年度訴字第六二八號判處有期徒刑
    一年四月確定，因施用第二級毒品案件，經原審法院以九十
    年度易字第一○三二號判處有期徒刑八月確定，因竊盜案件
    ，經原審法院彰化簡易庭以九十年度彰簡字第四六六號判處
    有期徒刑五月確定，並原審法本院以九十年度聲字第二七八
    五號裁定合併定其應執行之刑為有期徒刑二年四月確定；前
    開假釋亦經撤銷，其殘刑與上開有期徒刑經送監接續執行，
    現仍在臺灣雲林第二監獄執行中，有臺灣彰化地方法院檢察
    署刑案資料查註紀錄及臺灣高等法院被告全國前案紀錄表各
    一份在卷可稽，雖不構成累犯，然可見其素行欠佳，另審酌
    被告戌○○均年輕力壯，竟不思以正當途徑獲取所需，僅因
    缺錢花用，即任意竊取、搶奪他人財物，行竊、強奪次數甚
    多，不僅輕忽他人財產法益，破壞社會秩序情節嚴重，並危
    害全民安全甚鉅，及其竊盜、搶奪之手段、所得財物之價值
    、對被害人所生之損害，暨犯罪後坦承犯行，態度尚屬良好
    等一切情狀，量處如主文第二項所示之刑。
六、另按共同正犯因相互間利用他人之行為，以遂行其犯意之實
    現，本於責任共同之原則，有關沒收部分，對於共犯間供犯
    罪所用之物，自均應為沒收之諭知。扣案之鑰匙六支，係被
    告戌○○所有，供其自己或與被告張峻瑋犯如附表一所示竊
    盜犯行所用之物，業據被告戌○○與張峻瑋供述明確，爰依
    刑法第三十八條第一項第二款規定，宣告沒收之。至於扣案
    之黑色外套一件、全罩式黑色安全帽一頂，係共同正犯張炳
    南所有，於其與被告戌○○犯如附表二編號三、四所示搶奪
    犯行時所穿戴之衣帽；黑色短上衣一件，係被告張峻瑋所有
    ，於其與被告戌○○犯如附表二編號七至九、十一所示搶奪
    犯行時所穿著之衣物；黑色安全帽一頂，係被告戌○○所有
    、於其自己或與共犯張峻瑋、張炳南犯如附表二所示搶奪犯
    行所戴之物；固經被告戌○○與共同正犯張峻瑋、張炳南供
    承在卷，然上開衣帽僅係其等平日所穿載之衣帽，非供其等
    犯上開搶奪犯罪所用之物，顯與刑法第三十八條第一項第二
    款所載供犯罪所用及犯罪預備之物不同，爰不予宣告沒收；
    另扣案之Ｋ金項鍊二條，既係被告戌○○搶奪所得，自應發
    還被害人，附此敘明。
據上論斷，應依刑事訴訟法第三百六十九條第一項前段、第三百
六十四條、第二百九十九條第一項前段，刑法第二條第一項前段
、第二十八條、第三百二十五條第一項、第三十八條第一項第二
款，修正前刑法第五十六條、第三百二十條第一項、第五十五條
後段，罰金罰鍰提高標準條例第一條前段，判決如主文。
本案經檢察官庚○○到庭執行職務。
中    華    民    國    95    年    9    月    28     日
            刑事第八庭  審判長法  官  羅  得  村
                              法  官  巫  政  松
                              法  官  陳  宏  卿
上列正本證明與原本無異。
如不服本判決應於收受送達後十日內向本院提出上訴書狀，其未
敘述上訴之理由者並得於提起上訴後十日內向本院補提理由書（
均須按他造當事人之人數附繕本）。
                              書記官  籃  營  昌
中    華    民    國    95    年    9    月    29     日
附錄本案論罪科刑法條：
中華民國刑法第320條第1項
意圖為自己或第三人不法之所有，而竊取他人之動產者，為竊盜
罪，處5年以下有期徒刑、拘役或500元以下罰金。
中華民國刑法第325條第1項
意圖為自己或第三人不法之所有 ，而搶奪他人之動產者，處6月
以上5年以下有期徒刑。
                                                      Ａ
【附表一】：竊盜部分
┌──┬────────┬─────┬─────────────┬───────┐
│編號│ 竊盜時間、地點 │竊盜行為人│竊盜方法、被害人、所得財物│  所犯法條    │
├──┼────────┼─────┼─────────────┼───────┤
│一  │九十四年十月十四│戌○○    │林東彥在旁把風，推由戌○○│刑法第三百二十│
│    │日凌晨二時許，在│林東彥    │持自備鑰匙一支，共同竊取何│條第一項之普通│
│    │彰化縣彰化市彰南│          │政雄所有車牌號碼ＫＥ－八一│竊盜罪。      │
│    │路二段三四八巷地│          │五三號自用小貨車一輛（價值│              │
│    │球村大樓前。    │          │約十萬元）。              │              │
├──┼────────┼─────┼─────────────┼───────┤
│二  │九十四年十月十五│戌○○    │戌○○以自備鑰匙一支，竊取│刑法第三百二十│
│    │日二十三時許，在│          │酉○○所有車牌號碼八一五三│條第一項之普通│
│    │彰化縣彰化市福山│          │－ＨＱ號自小客貨車一輛（價│竊盜罪。      │
│    │街二二六巷內。  │          │值約三萬元）。            │              │
├──┼────────┼─────┼─────────────┼───────┤
│三  │九十四年十月二十│戌○○    │戌○○持自備鑰匙一支，竊取│刑法第三百二十│
│    │一日上午七時許，│          │Ｉ○○所有車牌號碼ＯＢＢ－│條第一項之普通│
│    │在南投縣草屯鎮中│          │六六七號重型機車一輛（價值│竊盜罪。      │
│    │正路六○二號前。│          │約二萬元）。              │              │
├──┼────────┼─────┼─────────────┼───────┤
│四  │九十四年十月二十│戌○○    │戌○○持自備鑰匙一支，竊取│刑法第三百二十│
│    │九日下午二時許，│          │鄧東海所有、Ｈ○○所使用車│條第一項之普通│
│    │在臺中市南屯區嶺│          │牌號碼ＦＣＭ－○三一號重型│竊盜罪。      │
│    │東路四二號前。  │          │機車一輛。                │              │
├──┼────────┼─────┼─────────────┼───────┤
│五  │九十四年十月三十│戌○○    │戌○○持自備鑰匙一支，竊取│刑法第三百二十│
│    │一日上午七時許，│          │連文健所有、申○○所使用車│條第一項之普通│
│    │在臺中市西屯區宏│          │牌號碼ＪＮＹ－二三九號重型│竊盜罪。      │
│    │恩一巷十二號前。│          │機車一輛（價值約三萬元）。│              │
├──┼────────┼─────┼─────────────┼───────┤
│六  │九十四年十一月一│戌○○    │戌○○持自備鑰匙一支，竊取│刑法第三百二十│
│    │日上午十時許，在│          │Ｎ○○所有車牌號碼ＮＰＷ－│條第一項之普通│
│    │彰化縣員林鎮育英│          │二五六號重型機車一輛。    │竊盜罪。      │
│    │路二二巷員林國宅│          │                          │              │
│    │乙三棟前。      │          │                          │              │
├──┼────────┼─────┼─────────────┼───────┤
│七  │九十四年十一月六│戌○○    │戌○○持自備鑰匙一支，竊取│刑法第三百二十│
│    │日下午某時許，在│          │張林月媚所有、寅○○所使用│條第一項之普通│
│    │彰化縣和美鎮道周│          │車牌號碼ＫＯＧ－八四九號重│竊盜罪。      │
│    │路三六四號前。  │          │型機車一輛。              │              │
├──┼────────┼─────┼─────────────┼───────┤
│八  │九十四年十一月六│戌○○    │戌○○持自備鑰匙一支，竊取│刑法第三百二十│
│    │日下午某時許，在│          │甲○○所有車牌號碼ＹＫＤ－│條第一項之普通│
│    │彰化縣員林鎮光復│          │四一二號重型機車一輛（價值│竊盜罪。      │
│    │街與三民街口。  │          │約三萬元）。              │              │
├──┼────────┼─────┼─────────────┼───────┤
│九  │九十四年十一月初│戌○○    │張峻瑋在旁把風，推由戌○○│刑法第三百二十│
│    │，在南投縣南投市│張峻瑋    │持自備鑰匙一支，共同竊取阮│條第一項之普通│
│    │中興路四五二號前│          │玉玲所有車牌號碼ＦＳ八－三│竊盜罪。      │
│    │。              │          │三三號重型機車（價值約三萬│              │
│    │                │          │元）。                    │              │
├──┼────────┼─────┼─────────────┼───────┤
│十  │九十四年十一月七│戌○○    │戌○○持自備鑰匙一支，竊取│刑法第三百二十│
│    │日上午某時許，在│          │林平和所有、辛○○所使用車│條第一項之普通│
│    │彰化縣大村鄉山腳│          │牌號碼ＪＱＯ－六七○號重型│竊盜罪。      │
│    │路一一二之二○號│          │機車一輛。                │              │
│    │前。            │          │                          │              │
├──┼────────┼─────┼─────────────┼───────┤
│十一│九十四年十一月七│戌○○    │戌○○持自備鑰匙一支，竊取│刑法第三百二十│
│    │日上午七時二十分│          │郭枝所有、Ａ○○所使用車│條第一項之普通│
│    │許，在彰化縣員林│          │牌號碼ＦＺＬ－一九七號重型│竊盜罪。      │
│    │鎮○○路○段一○│          │機車一輛（價值約八千元）。│              │
│    │三巷一四七號前。│          │                          │              │
├──┼────────┼─────┼─────────────┼───────┤
│十二│九十四年十一月七│戌○○    │戌○○持自備鑰匙一支，竊取│刑法第三百二十│
│    │日下午四時許，在│          │壬○○所有車牌號碼ＰＹ五－│條第一項之普通│
│    │臺中市南屯區永春│          │○九三號重型機車一輛（價值│竊盜罪。      │
│    │東路旁。        │          │約一萬元）。              │              │
├──┼────────┼─────┼─────────────┼───────┤
│十三│九十四年十一月八│戌○○    │戌○○持自備鑰匙一支，竊取│刑法第三百二十│
│    │日上午九時許，在│          │林秀雲所有、午○○所使用車│條第一項之普通│
│    │彰化縣和美鎮道周│          │牌號碼ＮＰＫ－五六○號重型│竊盜罪。      │
│    │路三○六號前。  │          │機車一輛（價值約一萬元）。│              │
├──┼────────┼─────┼─────────────┼───────┤
│十四│九十四年十一月八│戌○○    │張峻瑋在旁把風，推由戌○○│刑法第三百二十│
│    │日下午四時許，在│張峻瑋    │持自備鑰匙一支，共同竊取蔡│條第一項之普通│
│    │彰化縣彰化市建國│          │婉如所有車牌號碼ＦＲ六－三│竊盜罪。      │
│    │路三六號前。    │          │五六號重型機車一輛（價值約│              │
│    │                │          │一萬五千元）。            │              │
├──┼────────┼─────┼─────────────┼───────┤
│十五│九十四年十一月十│戌○○    │戌○○持自備鑰匙一支，竊取│刑法第三百二十│
│    │二日下午二時許，│          │Ｅ○○所有車牌號碼Ｇ三Ｙ－│條第一項之普通│
│    │在臺中市西屯區中│          │八八七號重型機車一輛。    │竊盜罪。      │
│    │港路三段二八六號│          │                          │              │
│    │東海大學前。    │          │                          │              │
├──┼────────┼─────┼─────────────┼───────┤
│十六│九十四年十一月十│戌○○    │戌○○持自備鑰匙一支，竊取│刑法第三百二十│
│    │七日上午某時許，│          │江清霞所有車牌號碼ＪＲＭ－│條第一項之普通│
│    │在臺中市西屯區臺│          │○三九號重型機車一輛。    │竊盜罪。      │
│    │中港路三段一八一│          │                          │              │
│    │號前。          │          │                          │              │
├──┼────────┼─────┼─────────────┼───────┤
│十七│九十四年十一月二│戌○○    │戌○○持自備鑰匙一支，竊取│刑法第三百二十│
│    │十日上午八時許，│          │葉建明所有、Ｂ○○所使用車│條第一項之普通│
│    │在臺中市南屯區保│          │牌號碼ＯＷＮ－二六二號重型│竊盜罪。      │
│    │安六街一三六號前│          │機車一輛（價值約一萬五千元│              │
│    │。              │          │）。                      │              │
├──┼────────┼─────┼─────────────┼───────┤
│十八│九十四年十一月二│戌○○    │戌○○持自備鑰匙一支，竊取│刑法第三百二十│
│    │十四日上午十時許│          │巳○○○所有、卯○○所使用│條第一項之普通│
│    │，在臺中市南屯區│          │車牌號碼ＰＵＴ－二五三號重│竊盜罪。      │
│    │春社里永春南路上│          │型機車一輛。              │              │
│    │。              │          │                          │              │
└──┴────────┴─────┴─────────────┴───────┘
【附表二】：搶奪部分
┌──┬────────┬─────┬─────────────┬───────┐
│編號│ 搶奪時間、地點 │搶奪行為人│搶奪方法、被害人、所得財物│所犯法條      │
├──┼────────┼─────┼─────────────┼───────┤
│一  │九十四年十月十六│戌○○    │戌○○騎乘竊得車牌號碼不詳│刑法第三百二十│
│    │日上午八時十五分│          │之機車自後方接近，乘Ｍ○○│五條第一項之普│
│    │許，在彰化縣彰化│          │不及防備之際，徒手搶奪謝珮│通搶奪罪。    │
│    │市○○里○○路二│          │楹手持之皮包一個，內有現金│              │
│    │段一巷與聖安路之│          │五千元、ＭＯＴＯＲＯＬＡ牌│              │
│    │路口。          │          │行動電話一支、國民身分證一│              │
│    │                │          │張、提款卡二張。戌○○將搶│              │
│    │                │          │得之ＭＯＴＯＲＯＬＡ牌行動│              │
│    │                │          │電話持至位於彰化縣彰化市彰│              │
│    │                │          │南路一段二三三號吳銘修所經│              │
│    │                │          │營之尋易通信行，出售予不知│              │
│    │                │          │情之吳銘修，變換現金後，與│              │
│    │                │          │搶得之現金，均已花用殆盡，│              │
│    │                │          │其餘物品則已丟棄。        │              │
├──┼────────┼─────┼─────────────┼───────┤
│二  │九十四年十月二十│戌○○    │戌○○騎乘如附表一編號三所│刑法第三百二十│
│    │一日上午十一時二│          │示竊得之車牌號碼ＯＢＢ－六│五條第一項之普│
│    │十分許，在彰化縣│          │六七號重型機車，自後方接近│通搶奪罪。    │
│    │鹿港鎮○○路○段│          │，乘戊○○騎乘機車不及防備│              │
│    │三○七巷口。    │          │之際，徒手搶奪戊○○置放在│              │
│    │                │          │機車腳踏板上之皮包一個，內│              │
│    │                │          │有現金三萬元、汽車駕照、機│              │
│    │                │          │車駕照、健保卡、國民身分證│              │
│    │                │          │、新光銀行信用卡、臺新銀行│              │
│    │                │          │信用卡、新光銀行提款卡、華│              │
│    │                │          │南銀行提款卡、彰化銀行提款│              │
│    │                │          │卡、莊坤福所有之華南銀行提│              │
│    │                │          │款卡各一張、新光銀行存摺、│              │
│    │                │          │華南銀行存摺、彰化銀行存摺│              │
│    │                │          │、莊坤福所有之華南銀行存摺│              │
│    │                │          │各一本、印章一顆、ＮＯＫＩ│              │
│    │                │          │Ａ牌與不詳廠牌行動電話各一│              │
│    │                │          │支。戌○○將搶得之ＮＯＫＩ│              │
│    │                │          │Ａ牌行動電話委由不知情之郭│              │
│    │                │          │江霖持至位於彰化縣彰化市彰│              │
│    │                │          │南路一段二三三號吳銘修所經│              │
│    │                │          │營之尋易通信行，以一千元之│              │
│    │                │          │價格，出售予不知情之吳銘修│              │
│    │                │          │，變換現金後，與搶得之現金│              │
│    │                │          │，均已花用殆盡，其餘物品則│              │
│    │                │          │丟棄。而上開ＮＯＫＩＡ牌行│              │
│    │                │          │動電話，則經吳銘修再出售予│              │
│    │                │          │泰國籍男子ＴＡＮＧＫＲＡＴ│              │
│    │                │          │ＨＯＫ  ＰＡＫＫＡＷＡＴ。│              │
├──┼────────┼─────┼─────────────┼───────┤
│三  │九十四年十月二十│戌○○    │戌○○騎乘竊得之車牌號碼不│刑法第三百二十│
│    │八日中午十二時四│張炳南    │詳機車、搭載張炳來，自後方│五條第一項之普│
│    │十五分許，在彰化│          │接近，乘亥○○不及防備之際│通搶奪罪。    │
│    │縣和美鎮嘉寶里彰│          │，推由戌○○徒手搶奪亥○○│              │
│    │新路五段六三巷口│          │掛在頸部之金項鍊一條（價值│              │
│    │。              │          │約一萬五千元）。金項鍊經出│              │
│    │                │          │售變換現金，並已花用殆盡。│              │
├──┼────────┼─────┼─────────────┼───────┤
│四  │九十四年十月二十│戌○○    │戌○○騎乘竊得之車牌號碼不│刑法第三百二十│
│    │九日晚上七時四十│張炳南    │詳機車、搭載張炳來，自後方│五條第一項之普│
│    │分許，在彰化縣彰│          │接近，乘玄○○不及防備之際│通搶奪罪。    │
│    │化市臺鳳里一德南│          │，推由戌○○徒手搶奪玄○○│              │
│    │路二○○巷內。  │          │掛在頸部之金項鍊一條（價值│              │
│    │                │          │約一萬餘元）。金項鍊經出售│              │
│    │                │          │變換現金，並已花用殆盡。  │              │
├──┼────────┼─────┼─────────────┼───────┤
│五  │九十四年十一月一│戌○○    │戌○○騎乘如附表一編號六所│刑法第三百二十│
│    │日下午四時許，在│          │示竊得之車牌號碼ＮＰＷ－二│五條第三項之普│
│    │彰化縣花壇鄉學府│          │五六號重型機車，自後方接近│通搶奪未遂罪。│
│    │路八六號前。    │          │，乘Ｊ○○不及防備之際，徒│              │
│    │                │          │手搶奪Ｊ○○掛於頸部之金項│              │
│    │                │          │鍊一條，惟因該項鍊斷裂並掉│              │
│    │                │          │落在Ｊ○○之衣服上，而未得│              │
│    │                │          │逞。                      │              │
├──┼────────┼─────┼─────────────┼───────┤
│六  │九十四年十一月二│戌○○    │戌○○騎乘如附表一編號六所│刑法第三百二十│
│    │日上午八時許，在│          │示竊得之車牌號碼ＮＰＷ－二│五條第三項之普│
│    │彰化縣芬園鄉彰南│          │五六號重型機車，自後方接近│通搶奪未遂罪。│
│    │路三段寶藏寺前。│          │，乘辰○○○不及防備之際，│              │
│    │                │          │徒手搶奪辰○○○手持皮包一│              │
│    │                │          │個，惟因辰○○○跌倒，而未│              │
│    │                │          │得逞。                    │              │
├──┼────────┼─────┼─────────────┼───────┤
│七  │九十四年十一月三│戌○○    │張峻瑋騎乘竊得之車牌號碼不│刑法第三百二十│
│    │日上午十一時十分│張峻瑋    │詳機車、搭載戌○○，自後方│五條第一項之普│
│    │許，在彰化縣溪湖│          │接近，乘丑○○不及防備之際│通搶奪罪。    │
│    │鎮○○路○段四五│          │，推由戌○○徒手搶奪丑○○│              │
│    │一號上品冷凍場前│          │掛在頸部之金項鍊一條（價值│              │
│    │。              │          │約一萬元）。金項鍊經出售變│              │
│    │                │          │換現金，並已花用殆盡。    │              │
├──┼────────┼─────┼─────────────┼───────┤
│八  │九十四年十一月七│戌○○    │戌○○騎乘如附表一編號八所│刑法第三百二十│
│    │日上午九時五十分│張峻瑋    │示竊得之車牌號碼ＦＳ八－三│五條第一項之普│
│    │許，在南投縣南投│          │三三號重型機車、搭載張峻瑋│通搶奪罪。    │
│    │市○○道路往南投│          │，自後方接近，乘車牌號碼Ｆ│              │
│    │方向距離南崗大橋│          │Ｓ二－四○五號重型機車之後│              │
│    │六百公尺處。    │          │座乘客子○不及防備之際，推│              │
│    │                │          │由張峻瑋徒手搶奪子○手持之│              │
│    │                │          │皮包一個，內有臺灣中小企業│              │
│    │                │          │銀行存摺一本、印章一顆、國│              │
│    │                │          │民身分證一張、健保卡一張、│              │
│    │                │          │鑰匙一串、戶口名簿一本、Ｂ│              │
│    │                │          │ＥＮＱ牌行動電話一支。陳天│              │
│    │                │          │來將搶得之ＢＥＮＱ牌行動電│              │
│    │                │          │話持至位於彰化縣彰化市彰南│              │
│    │                │          │路一段二三三號吳銘修所經營│              │
│    │                │          │之尋易通信行，以一百元之價│              │
│    │                │          │格，出售予不知情之吳銘修，│              │
│    │                │          │變換現金後，已花用殆盡，其│              │
│    │                │          │餘物品則已丟棄。          │              │
├──┼────────┼─────┼─────────────┼───────┤
│九  │九十四年十一月七│戌○○    │戌○○騎乘如附表一編號九所│刑法第三百二十│
│    │日上午十一時十分│張峻瑋    │示竊得之車牌號碼ＦＳ八－三│五條第一項之普│
│    │許，在南投縣竹山│          │三三號重型機車、搭載張峻瑋│通搶奪罪。    │
│    │鎮○○路○段一七│          │，自後方接近，乘黃○不及防│              │
│    │八八號前。      │          │備之際，推由張峻瑋徒手搶奪│              │
│    │                │          │黃○掛在頸部之金項鍊一條（│              │
│    │                │          │價值約一萬六千元）。金項鍊│              │
│    │                │          │經出售變換現金，並已花用殆│              │
│    │                │          │盡。                      │              │
├──┼────────┼─────┼─────────────┼───────┤
│十  │九十四年十一月七│戌○○    │戌○○騎乘如附表一編號十所│刑法第三百二十│
│    │日下午二時許，在│          │示竊得之車牌號碼ＪＱＯ－六│五條第一項之普│
│    │彰化縣秀水鄉番花│          │七○號重型機車，自後方接近│通搶奪罪。    │
│    │路一八三號前。  │          │，乘Ｋ○○○不及防備之際，│              │
│    │                │          │徒手搶奪Ｋ○○○掛在頸部之│              │
│    │                │          │金項鍊一條（價值約五千元）│              │
│    │                │          │。金項鍊經出售變換現金，並│              │
│    │                │          │已花用殆盡。              │              │
├──┼────────┼─────┼─────────────┼───────┤
│十一│九十四年十一月八│戌○○    │戌○○、張峻瑋分別騎乘如附│刑法第三百二十│
│    │日上午十一時三十│張峻瑋    │表一編號十一、十二所示竊得│五條第一項之普│
│    │五分許，在彰化縣│          │之車牌號碼ＦＺＬ－一九七號│通搶奪罪。    │
│    │彰化市卦山里卦山│          │重型機車、ＰＹ五－○九三號│              │
│    │路十三號前。    │          │重型機車，自後方接近，乘車│              │
│    │                │          │牌號碼ＴＰＪ－五一七號重型│              │
│    │                │          │機車之後座乘客癸○○不及防│              │
│    │                │          │備之際，推由張峻瑋徒手搶奪│              │
│    │                │          │癸○○手持之皮包一個，內有│              │
│    │                │          │國民身分證、駕駛執照、行車│              │
│    │                │          │執照、強制汽車責任保險卡、│              │
│    │                │          │家樂福卡各一張、健保卡四張│              │
│    │                │          │、玉山銀行信用卡二張、大霸│              │
│    │                │          │牌行動電話一支、現金五百元│              │
│    │                │          │。現金已花用殆盡，其餘物品│              │
│    │                │          │則已丟棄。                │              │
├──┼────────┼─────┼─────────────┼───────┤
│十二│九十四年十一月十│戌○○    │戌○○騎乘竊得之車牌號碼不│刑法第三百二十│
│    │日上午七時許，在│          │詳機車，自後方接近，乘陳飛│五條第一項之普│
│    │彰化縣和美鎮美寮│          │霞騎乘腳踏車不及防備之際，│通搶奪罪。    │
│    │路二段二九三號前│          │徒手搶奪宇○○置放在腳踏車│              │
│    │。              │          │車籃內之皮包一個，內有現金│              │
│    │                │          │五百元、ＢＩＲＤ牌行動電話│              │
│    │                │          │一支。現金已花用殆盡，其餘│              │
│    │                │          │物品則已丟棄。            │              │
├──┼────────┼─────┼─────────────┼───────┤
│十三│九十四年十一月十│戌○○    │戌○○騎乘竊得之車牌號碼不│刑法第三百二十│
│    │二日下午三時五十│          │詳機車，自後方接近，乘車牌│五條第一項之普│
│    │分許，在彰化縣和│          │號碼ＫＶＧ－一八三號重型機│通搶奪罪。    │
│    │美鎮○○路○段一│          │車之後座乘客地○○○不及防│              │
│    │巷內。          │          │備之際，徒手搶奪地○○○掛│              │
│    │                │          │在頸部之金項鍊一條（價值約│              │
│    │                │          │五千元）。金項鍊經出售變換│              │
│    │                │          │現金，並已花用殆盡。      │              │
├──┼────────┼─────┼─────────────┼───────┤
│十四│九十四年十一月十│戌○○    │戌○○騎乘如附表一編號十五│刑法第三百二十│
│    │四日中午十二時十│          │所示竊得之車牌號碼Ｇ三Ｙ－│五條第三項之普│
│    │五分許，在彰化縣│          │八八七號重型機車，自後方接│通搶奪未遂罪。│
│    │溪湖鎮○○街三三│          │近，乘Ｃ○騎乘機車不及防備│              │
│    │八號前。        │          │之際，徒手搶奪Ｃ○掛在頸部│              │
│    │                │          │之金項鍊一條，惟未得逞。  │              │
├──┼────────┼─────┼─────────────┼───────┤
│十五│九十四年十一月十│戌○○    │戌○○騎乘如附表一編號十五│刑法第三百二十│
│    │四日下午三時許，│          │所示竊得之車牌號碼Ｇ三Ｙ－│五條第一項之普│
│    │在臺中縣中里市大│          │八八七號重型機車，自後方接│通搶奪罪。    │
│    │衛路六之二號前。│          │近，乘Ｌ○○○不及防備之際│              │
│    │                │          │，徒手搶奪Ｌ○○○背於左肩│              │
│    │                │          │上之皮包一個，內有現金二萬│              │
│    │                │          │四千元、行動電話一支、荷蘭│              │
│    │                │          │銀行信用卡一張。現金已花用│              │
│    │                │          │殆盡，其餘物品則已丟棄。  │              │
├──┼────────┼─────┼─────────────┼───────┤
│十六│九十四年十一月十│戌○○    │戌○○騎乘竊得之車牌號碼不│刑法第三百二十│
│    │七上午十時五分許│          │詳機車，自後方接近，乘巫秀│五條第一項之普│
│    │，在彰化縣和美鎮│          │鳳騎乘腳踏車不及防備之際，│通搶奪罪。    │
│    │忠孝路二二三號前│          │徒手搶奪丁○○置放在腳踏車│              │
│    │。              │          │車籃內之皮包一個，內有現金│              │
│    │                │          │六百元、Ｋ金項鍊一條（價值│              │
│    │                │          │約二千元）、亞洲信託信用卡│              │
│    │                │          │、富邦銀行信用卡、華南銀行│              │
│    │                │          │提款卡、國民身分證、汽車行│              │
│    │                │          │照、汽車駕照、機車駕照各一│              │
│    │                │          │張、郵局存摺一本、印章一顆│              │
│    │                │          │。現金已花用殆盡，其餘物品│              │
│    │                │          │則已丟棄。                │              │
│    │                │          │                          │              │
├──┼────────┼─────┼─────────────┼───────┤
│十七│九十四年十一月十│戌○○    │戌○○騎乘如附表一編號十六│刑法第三百二十│
│    │七日下午四時三十│          │所示竊得之車牌號碼ＪＲＭ－│五條第一項之普│
│    │五分許，在彰化縣│          │○三九號重型機車，自後方接│通搶奪罪。    │
│    │線西鄉○○路三八│          │近，乘Ｄ○○不及防備之際，│              │
│    │之一號前。      │          │徒手搶奪Ｄ○○背於左側身上│              │
│    │                │          │之皮包一個，內有ＮＯＫＩＡ│              │
│    │                │          │牌行動電話一支、現金八千元│              │
│    │                │          │、合作金庫提款卡、國民身分│              │
│    │                │          │證、健保卡、黃輝旺所有之國│              │
│    │                │          │民身分證、健保卡各一張、印│              │
│    │                │          │章二顆。現金已花用殆盡，其│              │
│    │                │          │餘物品則已丟棄。          │              │
├──┼────────┼─────┼─────────────┼───────┤
│十八│九十四年十一月十│戌○○    │戌○○騎乘竊得之車牌號碼不│刑法第三百二十│
│    │八日下午三時二十│          │詳機車，自後方接近，乘田秋│五條第一項之普│
│    │分許，在彰化縣花│          │美不及防備之際，徒手搶奪田│通搶奪罪。    │
│    │壇鄉○○村○○路│          │秋美手持之皮包一個，內有現│              │
│    │三段三一二號前。│          │金二千元、不詳廠牌行動電話│              │
│    │                │          │一支、國民身分證一張、女用│              │
│    │                │          │衣服一件。現金已花用殆盡，│              │
│    │                │          │其餘物品則已丟棄。        │              │
├──┼────────┼─────┼─────────────┼───────┤
│十九│九十四年十一月二│戌○○    │戌○○騎乘如附表一編號十七│刑法第三百二十│
│    │十日上午十時三十│          │所示竊得之車牌號碼ＯＷＮ－│五條第一項之普│
│    │五分許，在彰化縣│          │二六二號重型機車，自後方接│通搶奪罪。    │
│    │花壇鄉白沙村彰員│          │近，乘未○○不及防備之際，│              │
│    │路一段八七號前。│          │徒手搶奪未○○掛在頸部之金│              │
│    │                │          │項鍊一條（價值約一萬五千元│              │
│    │                │          │）。金項鍊經出售變換現金，│              │
│    │                │          │並已花用殆盡。            │              │
├──┼────────┼─────┼─────────────┼───────┤
│二十│九十四年十一月二│戌○○    │戌○○騎乘如附表一編號十七│刑法第三百二十│
│    │十一日上午八時十│          │所示竊得之車牌號碼ＯＷＮ－│五條第一項之普│
│    │五分許，在彰化縣│          │二六二號重型機車，自後方接│通搶奪罪。    │
│    │彰化市大庄里中山│          │近，乘Ｇ○○不及防備之際，│              │
│    │路三段四一○巷三│          │徒手搶奪Ｇ○○背於左肩之皮│              │
│    │二五弄五號前。  │          │包一個，內有現金五萬三千四│              │
│    │                │          │百元、國民身分證二張、健保│              │
│    │                │          │卡一張、提款卡二張。現金已│              │
│    │                │          │花用殆盡，其餘物品則已丟棄│              │
│    │                │          │。                        │              │
├──┼────────┼─────┼─────────────┼───────┤
│二一│九十四年十一月二│戌○○    │戌○○騎乘如附表一編號十八│刑法第三百二十│
│    │十九日上午八時十│          │所示竊得之車牌號碼ＰＵＴ－│五條第一項之普│
│    │分許，在臺中縣沙│          │二五三號重型機車，自後方接│通搶奪罪。    │
│    │鹿鎮○○路○段五│          │近，乘天○○騎乘腳踏車不及│              │
│    │六六巷內。      │          │防備之際，徒手搶奪天○○置│              │
│    │                │          │放在腳踏車車籃內之皮包一個│              │
│    │                │          │，內有ＭＯＴＯＲＯＬＡ牌行│              │
│    │                │          │動電話一支、駕駛執照、學生│              │
│    │                │          │證各一張、鉛筆盒、手機袋、│              │
│    │                │          │粉紅色小皮包各一個。戌○○│              │
│    │                │          │將搶得之ＭＯＴＯＲＯＬＡ牌│              │
│    │                │          │行動電話，以一千元之價格，│              │
│    │                │          │出售予姓名年籍不詳綽號「阿│              │
│    │                │          │明」之人，變換現金後，已花│              │
│    │                │          │用殆盡；駕駛執照、學生證，│              │
│    │                │          │均已丟棄；鉛筆盒、手機袋、│              │
│    │                │          │粉紅色小皮包，則經警查獲扣│              │
│    │                │          │案（均經警發還天○○）。  │              │
├──┼────────┼─────┼─────────────┼───────┤
│二二│九十四年十一月二│戌○○    │戌○○騎乘如附表一編號十八│刑法第三百二十│
│    │十九日中午十二時│          │所示竊得之車牌號碼ＰＵＴ－│五條第一項之普│
│    │十分許，在彰化縣│          │二五三號重型機車，自後方接│通搶奪罪。    │
│    │員林鎮中東里山腳│          │近，乘宙○○○不及防備之際│              │
│    │路五段十二號前。│          │，徒手搶奪宙○○○手持之皮│              │
│    │                │          │包一個，內有現金七千一百元│              │
│    │                │          │均經警查獲扣案（均經警發還│              │
│    │                │          │宙○○○）。              │              │
└──┴────────┴─────┴─────────────┴───────┘
                                                      Ａ


司法院資訊處製作；財團法人民間司法改革基金會備份。
